臺灣士林地方法院交通件裁定　　　　　　　九十一年度交聲字第七六一、七六六號
　　原處分機關　臺北巿交通事件裁決所
　　受 處分 人　甲○○
右受處分人因違反道路交通管理處罰條例案件，對於台北市交通事件裁決所於民國九
十一年五月二十七日所為之裁決（北市裁三字第駕裁二二─ＡＢＵ一六六三八七號、
ＡＢＵ─一六六三八八號）聲明異議，本院裁定如左：
    主  文
異議駁回。
    理  由
一、按汽車駕駛人，起駛前，不讓行進中之車輛、行人優先通行，處新台幣（下同）
    六百元以上一千八百元以下罰鍰；又汽車駕駛人在設有禁止臨時停車標線處所臨
    時停車者，處三百元以上六百元以下罰鍰，道路交通管理處罰條例第四十五條第
    十款、第五十五條第三款分別定有明文。又違反道路交通管理處罰條例第四十五
    條規定者，除依原條款處罰鍰外，並記違規點數一點，亦為同條例第六十三條第
    一項第一款所明定。
二、本件異議人即受處分人甲○○於民國九十一年三月二十七日十四時四十分駕駛車
    號ＡＦ─六五九六號自用小客車，沿台北市○○○路路邊由西向東起步行駛至德
    行東路二五三號前，其車左前車角與沿同方向行駛之Ｇ七─六０一號營業小客車
    右前車門相撞而肇事，經警舉發「起駛前未讓行進中車輛先行」、「於劃有禁止
    臨時停車標線路段臨停」之違規，逾期未繳納罰鍰，經裁處罰鍰計九百元，並記
    違規點數一點。
三、異議意旨略以：當時伊車係停靠路邊郵筒，由伊太太下車投郵後，隨即駛離，時
    間僅十餘秒鐘，並非熄火停車於該路段。投郵後伊曾環顧前後均無車輛，始由路
    邊徐徐前進，並打左方向燈，當伊車車頭已進入儘一車寬度之道路中央之同時，
    發現車號Ｇ七─六０一號車距離伊車約尚有三、四十公尺，以極快速度尾隨奔馳
    ，瞬間即跨越中央黃線強行搶超越而生擦撞，非伊撞及彼車云云。經查：
  (一)本件異議人於九十一年三月二十七日十四時四十分許，駕駛車號ＡＦ─六五九六
    號自用小客車停靠於台北市○○○路西向東方向劃有紅實線路邊，嗣起步行駛至
    德行東路二五三號對面時，其左前車角與同向行駛由葉世銘所駕駛車號Ｇ七─六
    ０一號營業小客車右前車門碰撞而肇事等情，業經本院調取台北市政府警察局士
    林分局交通分隊製作之道路交通事故調查報告表、談話紀錄表、照片等件影本附
    卷可參。
  (二)按紅實線標線設於路側，用以禁止臨時停車，道路交通標誌標線號誌設置規則第
    一百四十九條第一項第五款著有規定。又臨時停車係指車輛因上、下人、客，裝
    卸物品，其引擎未熄火，停止時間未滿三分鐘，保持立即行駛之狀態，為道路交
    通管理處罰第三條第九款所明定。本件異議人駕車停靠路邊之路段劃有紅實線，
    此有道路交通事故調查報告表、照片足憑，足證該路段乃禁止臨時停車之路段。
    又異議人駕駛ＡＦ─六五九六號自用小客車停靠於上開路段路邊，係讓其配偶下
    車投郵，並未熄火，待其配偶投郵後上車才駛離，為異議人於異議狀承認在卷，
    並有談話紀錄表可佐，異議人雖另辯稱停靠時間僅十餘秒鐘，惟揆諸前開規定，
    異議人駕車停靠路邊上、下乘客，停止時間在三分鐘以內，不論停止時間多短暫
    ，即屬臨時停車，異議人辯稱其非停車於該路段，顯對臨時停車之定義，有所誤
    解，此部分所辯要非可採。
  (三)異議人又辯稱：伊起駛前曾環顧前後均無來車，始由路邊徐徐前進云云，然異議
    人於肇事現場接受警員訪談時陳稱：「寄完郵件回來，從左後視鏡看一部Ｇ七─
    六０一號營小客約三十至四十公尺處，我車就由路邊德行東路二四九號對面西向
    東起步行駛，該部營小客超車，以致我左前車角與營小客友前車門葉子板擦撞而
    肇事。」等語，核與車號Ｇ七─六０一號營業小客車駕駛人葉世銘亦陳稱：「我
    肇事前，駕營小客車沿德行東路西向東行駛，至肇事地點，一部ＡＦ─六五九六
    號自小客車忽然從路邊起步出來，以致我車右前車門與自小客車左前車角擦撞而
    肇事」等語大致相符，佐以車損照片所示異議人車之左前車角有擦撞痕，可見異
    議人從路邊斜斜駛出，車身尚未回正即肇事，故左前車角才會與車號Ｇ七─六０
    一號營業小客車右前車門碰撞，是異議人甫從路邊駛出即肇事，堪予認定，從而
    ，應以異議人於肇事現場向警員坦承起步前已從左後視鏡看見Ｇ七─六０一號營
    業小客車由三、四十公尺處駛來之情，較為可採。異議人既見有車輛駛來，其為
    起駛車輛，應讓有路權之行駛車輛優先通行，竟猶起駛而出，其有違規情事自明
    。至葉世銘駕駛車輛縱有超車或其他違規情事，乃葉世銘要因違規行為另接受裁
    罰之問題，亦無卸免異議人違規行為之成立。異議人此部分所辯亦無足採。
  (四) 綜上所述，異議人所辯均無可採，原處分機關為上開裁處，核無不當，異議人
     聲明異議為無理由，應予駁回。
四、據上論斷，應依道路交通案件處理辦法第十九條，裁定如主文。
中      華      民      國      九十一      年    十一      月  二十九  日
                                            臺灣士林地方法院交通法庭
                                                法  官  何  信  慶
右正本證明與原本無異
如不服本裁定應於送達後五日內向本院提出抗告狀
                                                書記官  魏  里  安
中      華      民      國      九十一      年    十二      月    四    日
